# 请教陈版主：因汇率波动导致境内外公司内部交易金额折算差异的抵消处理

提问人：xiaolu66 时间：2022-12-03 14:50:47
陈老师好！
实务中遇到这样的问题：A公司有两个子公司，B为大陆公司，记账本位币为人民币，C为香港公司，记账本位币为美元，B、C公司约定双方交易以美元作为结算币种。
假设 11 月 5 日，C公司销售 1000 万美元货物给B公司，当日人民币兑美元汇率为 7 ，则，
B公司账务处理为：
借：存货 RBM7000万元
贷：应付账款 RMB7000万元（USD1000万元）
C公司账务处理为：
借：应收账款 USD1000万元
贷：营业收入 USD1000万元
借：营业成本 USD1000万元
贷：存货 USD1000万元
11 月 30 日，汇率波动至7.2，1-11月平均汇率为7.1，且B公司将该批货物全部销售给外部第三方客户，在A公司合并报表中，内部交易抵消分录如何做？
C公司的营业收入 1000 万美元，折算人民币为 7100 万元，B公司全部对外销售，结转营业成本为人民币 7000 万元，A公司合并报表中内部交易抵消时：
借：营业收入 7100 万元
贷：营业成本 7000 万元
差额 100 万元 ？
请问：汇率波动导致的内部交易差额，计入什么科目？看了一些资料，有认为是汇兑波动，应计入财务费用-汇兑损益；也有认为是外币折算导致，应计入其他综合收益，还有认为收入成本按相同金额 7100 万元抵消，即汇率波动计入了抵消分录的营业成本。请陈老师指导，谢谢！

回答人：chenyiwei
在合并报表中针对集团内部购销交易抵销的成本（对于报告期内已实现对外销售的部分），并不是内部交易买方自身利润表中的对外销售成本，而是内部交易卖方对内部交易买方销售的成本。所以本案例中营业成本的抵销分录贷记金额应为 7100 万，与被抵销的内部收入一致。

提问人：wx_5acf1ca80787 时间：2022-12-07 09:18:19
@chenyiwei陈版主，这句话我没有理解“并不是内部交易买方自身利润表中的对外销售成本，而是内部交易卖方对内部交易买方销售的成本”。A出售给B，A成本 100 ，收入 120 ，B成本 120 ，对外收入 150 ，全部实现对外销售的话，抵消的是收入、成本120.是这个意思吗

回答人：chenyiwei
是。主帖中假设内部销售毛利为零。当内部销售毛利不为零时，抵销的营业成本包括两部分： 1 、内部交易中卖方报表中的销售成本； 2 、内部买方报表中销售成本因上述内部毛利而虚增的金额。

提问人：xiaolu66 时间：2022-12-07 20:24:03
感谢老师的回答，但我不太明白，合并报表层面，这批货物的采购成本是C公司从外部采购的成本 1000 万美元，销售收入是B公司销售给外部客户的收入，收入、成本应该分别保留这两个金额；C公司销售给B公司是合并范围内的购销业务，产生的收入、成本，不应该进入合并报表的收入、成本中，所以我理解的抵消应该是抵消C公司的销售收入和B公司采购存货的成本，这样因汇率的波动，这两个金额会出现差异，请老师指导，谢谢！

回答人：chenyiwei
主帖中假设内部销售毛利为零。当内部销售毛利不为零时，抵销的营业成本包括两部分： 1 、内部交易中卖方报表中的销售成本； 2 、内部买方报表中销售成本因上述内部毛利而虚增的金额。
所以主帖案例中还是抵销 7100 。

提问人：xiaolu66 时间：2022-12-07 20:30:54
另外，由于非货币项目资产负债表日不做外币评估，往来科目也可能出现类似的情况，例如：,甲集团有两个子公司乙、丙，乙公司是大陆公司，以人民币为记账本位币，丙公司是香港公司，以美元为记账本位币， 10 月 9 日，乙公司预付 1000 万美金给丙公司，当日汇率为6.7，则乙公司账面记录预付账款 6700 万人民币，丙公司账面记录预收 1000 万美元，到 10 月 31 日，汇率波动至6.9，甲集团合并报表中，乙丙公司的预收预付抵消时，
借：预收账款 6900 万元人民币（=1000万美元*6.9）
贷：预付账款 6700 万元人民币
贷：差额（计入什么科目？）
烦请老师指导，谢谢！

回答人：chenyiwei
这个差额是计入其他综合收益——外币报表折算差额。